臺灣臺南地方法院柳營簡易庭民事判決
111年度營小字第661號
原      告  王昭仁  
被      告  陳一誠  

上列當事人間請求侵權行為損害賠償事件，經本院柳營簡易庭於
民國111年12月6日言詞辯論終結，判決如下：
    主  文
一、被告應給付原告新臺幣6,000元，及自民國111年11月11日起
    至清償日止，按週年利率百分之5計算之利息。
二、原告其餘之訴駁回。
三、訴訟費用新臺幣1,000元，由被告負擔新臺幣600元，餘由原
    告負擔。
四、本判決原告勝訴部分得假執行。
　　理由要領
一、本件係依民事訴訟法第436條之18第1項製作之簡化判決書。
二、原告主張被告於民國111年9月20日下午16時42分駕駛車牌號
    碼000-0000自小客車行經臺南市官田區工業路與南318線交
    岔路口時，因未注意車前狀況撞擊由原告所駕駛高麗美所有
    之車牌號碼0000-00號自小客車（下稱系爭車輛）。經修繕
    後支出修繕費新臺幣（下同）6,000元、無交通工具使用損
    失2,000元、因處理上開事故請假損失2,000元。業據其提出
    道路交通事故當事人登記聯單、債權讓與證明書、估價單等
    影本為證，並經本院依原告聲請向臺南市政府警察局麻豆分
    局調取系爭車輛車禍時之道路交通事故現場圖、道路交通事
    故調查報告表（一）、（二）、談話紀錄表、現場照片附卷
    可稽。又被告已於相當時期受合法之通知，而於言詞辯論期
    日不到場，亦未提出準備書狀爭執。本院核閱原告所提上開
    證物均與所述相符，自堪信其主張為真實。從而，原告依侵
    權行為及債權讓與之法律關係請求被告負損害賠償之責，應
    為可採。
三、原告請求維修費6,000元，為回復系爭車輛受損之必要費用
    ，且其中無零件費用，無折舊扣除之問題，應予准許。又原
    告請求無交通工具之損失2,000元，其並未提出任何證據證
    明，因無法使用系爭車輛而產生相關費用之收據，此部分尚
    難准許。至原告因處理上開事故請假損失2,000元，非屬回
    復系爭車輛受損之必要費用，且無相當因果關係，此部分於
    法亦屬無據，應予駁回。
四、訴訟費用負擔之依據：民事訴訟法第79條、第436條之19第1
    項。
中　　華　　民　　國　　111 　年　　12　　月　　20　　日
                  臺灣臺南地方法院柳營簡易庭
                              法  官　陳協奇
以上正本係照原本作成。
如不服本判決，應於送達後20日內，向本院提出上訴狀並表明上
訴理由（依民事訴訟法第436條之24第2項之規定，對於小額程序
之第一審判決提起上訴，非以其違背法令為理由，不得為之），
如於本判決宣示後送達前提起上訴者，應於判決送達後20日內補
提上訴理由書（須附繕本）。且上訴狀內應記載表明（一）原判
決所違背之法令及其具體內容。（二）依訴訟資料可認為原判決
有違背法令之具體事實。　　　　　　　　　　　　　　　　　
中　　華　　民　　國　　111 　年　　12　　月　　20　　日
　　　　　　　　　　　　　　　書記官  洪季杏